臺灣臺北地方法院刑事判決　　　　　　 96年度簡上字第380號
檢　察　官　臺灣臺北地方法院檢察署檢察官
被　　　告
即上訴人　　乙○○
上列上訴人因妨害名譽案件，不服臺灣臺北地方法院96年度簡字
第2517號，中華民國96年8月31日第一審簡易判決（聲請簡易處
刑案號：96年度偵字第13266號），提起上訴，本院判決如下：
    主  文
上訴駁回。
乙○○緩刑貳年。
    事  實
一、乙○○於民國九十六年四月二十四日下午四時許，在臺北市
    ○○路五八八巷二三弄一一號一樓前，因不滿甲○○將車牌
    號碼為五○一六—ＥＧ號之自用小客車停放在上址而影響其
    進出而與甲○○發生爭執，並基於公然侮辱之犯意，在上開
    公眾得以共見共聞之處，以「幹你娘」（閩南語）之詞公然
    侮辱甲○○。
二、案經甲○○訴請臺北市政府警察局中山分局報請臺灣臺北地
    方法院檢察署檢察官聲請簡易判決處刑。
    理  由
一、本件上訴人即被告乙○○對於檢察官聲請簡易判決處刑書內
    所列證據之證據能力均不爭執，經核該等證據尚無不得為證
    據之情形，應俱認有證據能力，首開敘明。
二、訊據被告乙○○坦認曾以「幹你娘」（閩南語）辱罵甲○○
    ，核與甲○○之該部分陳述相符。雖被告執詞稱甲○○因違
    規停車先辱罵伊，所以伊才回罵云云，則為甲○○所否認。
    但不論甲○○是否違規停車，是否先辱罵被告，均不得執為
    阻卻被告犯公然侮辱罪之正當理由，被告該部分抗辯，不足
    憑採。本件事證明確，被告犯行洵堪認定，應予依法論科。
三、核被告之行為係犯刑法第309條第1項公然侮辱罪。被告乙○
    ○上訴意旨略以：甲○○因違規停車先辱罵伊，所以伊才回
    罵，只處罰伊並不公平云云。然查，被告未對甲○○提出告
    訴（現已逾告訴期間），從而，基於不告不理原則，本院無
    從審酌告訴人之行為是否違反刑事法律，且被告亦不得以告
    訴人是否有違規停車或先辱罵被告之行為，作為阻卻其行為
    之理由。被告前開上述理由，顯無所據，而無可採，故第一
    審判決被告公然侮辱罪，依刑事訴訟法第449條第1項前段、
    第3項、第454條第2項、刑法第309條第1項、第41條第1項前
    段，刑法施行法第1條之1，中華民國96年罪犯減刑條例第2
    條第1項第3款、第7條、第9條，處拘役30日，如易科罰金，
    以新臺幣1000元折算一日，其認事用法及量刑均無不當，
    本件被告上訴為無理由，應予駁回。惟查，被告係因停車糾
    紛而怒罵之，雖被告行為仍構成犯罪，但審酌該事件之性質
    尚屬輕微，如施以緩刑，反有助於被告在緩刑期間內不再犯
    罪之教化功能；且被告無何前科，此有臺灣高等法院被告前
    案紀錄表在卷可證，故本院認為被告經此偵、審程序，應知
    所警惕，無再犯之虞，爰宣告緩刑二年，以勵自新。
據上論斷，應依刑事訴訟法第455條之1第1項、第3項、第368條
，刑法第74條第1項第1款，判決如主文。
本案經檢察官高怡修到庭執行職務
中　　華　　民　　國　　96　　年　　12　　月　　13　　日
                  刑事第六庭  審判長法  官  周占春
                                    法　官  林孟皇
                                    法　官  趙子榮
上正本證明與原本無異。
不得上訴。
                                    書記官  陳怡君
中　　華　　民　　國　　96　　年　　12　　月　　13　　日
